臺灣高雄地方法院刑事判決　　　　　　　　　　　　　　九十四年度易字第八八號
　　公　訴　人　臺灣高雄地方法院檢察署檢察官
　　被　　　告　乙○○　男　五.
　　　　　　　　　　　　（另案於臺灣高雄監獄執行中）
右列被告因竊盜案件，經檢察官提起公訴（九十三年度偵字第二四九五一號），嗣因
被告就被訴事實為有罪之陳述，經本院合議庭裁定由受命法官獨任適用簡式審判程序
審理，本院判決如左：
    主  文
乙○○攜帶兇器毀越門扇竊盜，累犯，處有期徒刑壹年貳月。
    事  實
一、乙○○前因竊盜案件，經本院以八十二年度訴字第四一二六號判處有期徒刑十月
    確定，又因強盜案件，經本院以八十三年度訴字第八六三號判處有期徒刑一年，
    上訴後經撤回上訴而告確定，二案接續執行，於民國八十四年一月六日假釋出監
    ；復因違反麻醉藥品管理條例及竊盜等案件，分別經臺灣高等法院高雄分院以八
    十四年度上訴字第二五五七號判處有期徒刑三月確定，以八十五年度上易字第一
    九四四號判處有期徒刑三年，刑前強制工作三年確定，及本院以八十五年度易字
    第七七三四號判處有期徒刑四月確定，並經定應執行刑為有期徒刑二年七月，刑
    前強制工作三年確定；前開假釋並經撤銷，應執行殘刑有期徒刑九月十二日；上
    開案件接續執行，於八十九年六月二十九日假釋出監，甫於九十年九月二十四日
    假釋期滿執行完畢。詎仍不知悔改，竟意圖為自己不法之所有，於九十三年六月
    四日凌晨五時十二分許，攜帶其所有在客觀上足以對人之身體、生命、安全構成
    威脅可供兇器使用之Ｔ型扳手一支，前往高雄縣鳳山市○○路○段一０二號立法
    委員林岱樺所設夜間無人居住之服務處，持上開扳手破壞該服務處側門鑰匙孔後
    ，入內竊取立法院提供予立法委員林岱樺使用之電腦主機一台及電腦液晶螢幕三
    台，得手後以機車載離現場。嗣經立法委員林岱樺之助理丙○○報案後，經警調
    閱附近診所之監視錄影帶，始循線查獲上情（無故侵入他人建築物部分未據告訴
    ）。
二、案經高雄縣警察局鳳山分局報告臺灣高雄地方法院檢察署檢察官偵查起訴。
    理  由
一、按本件被告乙○○所犯係死刑、無期徒刑、最輕本刑為三年以上有期徒刑以外之
    罪，其於準備程序就前揭被訴事實為有罪之陳述，經受命法官告知簡式審判程序
    之旨，並聽取其與公訴人之意見後，本院認無不得或不宜改依簡式審判程序進行
    之情事，依刑事訴訟法第二百七十三條之一第一項、第二百八十四條之一規定，
    裁定本件由受命法官獨任進行簡式審判程序，合先敘明。
二、右揭犯罪事實，業據被告於警詢及本院審理中均坦承不諱，核與證人即立法委員
    林岱樺之助理丙○○、洪偉哲於警詢中之陳述相符，並有高雄縣警察局九十三年
    七月十二日高縣警刑鑑字第０九三００八三三八一號函所附高雄縣警察局鳳山分
    局刑案現場勘查採證紀錄報告表、現場圖、內政部警政署刑事警察局九十三年七
    月一日刑紋字第０九三０一二六六四五號鑑驗書各一份、現場照片二張、監視錄
    影帶翻拍照片八張、被告事後帶同警方前往該服務處搜證之照片三張等附卷可稽
    。綜上足認，被告前揭自白與事實相符，應堪採為被告有罪之證據。本案事證明
　　確，被告犯行堪以認定。
三、查被告持以行竊之Ｔ型扳手一支，長約二支原子筆長度，係被告平日修理機車時
    ，拔火星塞之工具乙情，業據被告供述在卷，再參以被告持上開扳手破壞該服務
    處側門鑰匙孔乙情，足見上開扳手質地堅硬，在客觀上足以對人之生命、身體、
    安全構成威脅，屬具有危險性之兇器。是核被告所為，係犯刑法第三百二十一條
    第一項第二款、第三款之攜帶兇器、毀越門扇竊盜罪（起訴書誤引同條第一項第
    一款規定，業經蒞庭檢察官於本院審理中當庭更正）。查被告前因竊盜案件，經
　　本院以八十二年度訴字第四一二六號判處有期徒刑十月確定，又因強盜案件，經
  　本院以八十三年度訴字第八六三號判處有期徒刑一年，上訴後經撤回上訴而告確
    定，二案接續執行，於民國八十四年一月六日假釋出監；復因違反麻醉藥品管理
    條例及竊盜等案件，分別經臺灣高等法院高雄分院以八十四年度上訴字第二五五
    七號判處有期徒刑三月確定，以八十五年度上易字第一九四四號判處有期徒刑三
    年，刑前強制工作三年確定，及本院以八十五年度易字第七七三四號判處有期徒
    刑四月確定，並經定應執行刑為有期徒刑二年七月，刑前強制工作三年確定；前
    開假釋並經撤銷，應執行殘刑有期徒刑九月十二日；上開案件接續執行，於八十
    九年六月二十九日假釋出監，甫於九十年九月二十四日假釋期滿執行完畢，此有
    臺灣高等法院被告全國前案紀錄表一份在卷可憑，其受有期徒刑之執行完畢，五
    年以內再犯本件有期徒刑以上之罪，為累犯，應依刑法第四十七條規定加重其刑
    。爰審酌被告前科累累，前經法院判處徒刑及強制工作，並執行完畢，竟仍不思
    正途，侵入立法委員服務處竊取電腦主機一台及電腦液晶螢幕三台，惡性不輕，
    惟念其犯後坦承犯行，態度尚佳，且曾於九十二年間因罹患甲狀腺乳突癌而切除
    甲狀腺，有診斷證明書一紙附卷可參，身體狀況不佳等一切情狀，量處如主文所
    示之刑。至被告持以行竊之Ｔ字板手一支，雖係被告所有供犯罪所用之物，惟被
    告行竊後已丟棄，業經被告供述在卷，自無從宣告沒收，附此敘明。
據上論斷，應依刑事訴訟法第二百七十三條之一第一項、第二百八十四條之一、第二
百九十九條第一項前段，刑法第三百二十一條第一項第二款、第三款、第四十七條，
判決如主文。
本案經檢察官甲○○到庭執行職務。
中　　　華　　　民　　　國　　九十四　　年　　　一　　　月　　三十一　　日
                                  臺灣高雄地方法院刑事庭
                                      　法　　　官  王雅苑
右正本證明與原本無異。
如不服本判決，應於收受送達後十日內向本院提出上訴書狀。
　　　　　　　　　　  　　　　　　　　　書  記  官  林志衡
中　　　華　　　民　　　國　　九十四　　年　　　一　　　月　　三十一　　日
附錄法條：
中華民國刑法第三百二十一條第一項第二款、第三款
犯竊盜罪而有左列情形之一者，處六月以上、五年以下有期徒刑：
二  毀越門扇、牆垣或其他安全設備而犯之者。
三  攜帶兇器而犯之者。
